【裁判字號】    97,抗,673
【裁判日期】    970430
【裁判案由】    假扣押
【裁判全文】
臺灣高等法院民事裁定                   97年度抗字第673號
    抗  告  人  甲○○
上列抗告人因與乙○間假扣押事件，對於中華民國97年3月27日
臺灣桃園地方法院97年度裁全字第1639號裁定提起抗告，本院裁
定如下：
    主  文
抗告駁回。
抗告訴訟費用新台幣壹仟元由抗告人負擔。
    理  由
一、抗告人主張：依本院88年度上更(一)字第197號請求所有權移
    轉登記事件之和解筆錄，相對人應給付抗告人新台幣146,30
    0元，惟抗告人於依該和解筆錄履行後請求相對人給付，均
    未獲置理。茲因相對人年事已高，又長期臥病在床，有時更
    不省人事，相對人之家屬均不出面處理，相對人及其家屬顯
    然有意賴帳及有脫產之意圖，抗告人為免日後有難以強制執
    行或甚難強制執行之虞，自得供擔保聲請就相對人之財產予
    以假扣押，原法院駁回抗告人聲請之裁定，尚有未洽，應予
    廢棄等情。
二、債權人就金錢請求或得易為金錢請求之請求，欲保全強制執
    行者，固得聲請假扣押，但非有日後不能強制執行或甚難執
    行之虞者，不得為之，且債權人就請求及假扣押之原因，應
    釋明之，該釋明如有不足，而債權人陳明願供擔保或法院認
    為適當者，法院得定相當之擔保，命供擔保後為假扣押，此
    觀民事訴訟法第522條第1項、第523條第1項及第526條第1項
    、第2項之規定即明。參諸該第526條第2項規定，係於92年2
    月7日修正民事訴訟法時將原規定之「債權人雖未為前項釋
    明，如就債務人所應受之損害已供法院所定之擔保者，得命
    假扣押」，修正為現行規定，即見債權人聲請假扣押，仍應
    先釋明至使法院信其請求及假扣押之原因大致為適當始可。
    僅於其釋明不足時，法院為補強計，始得命供擔保（該條項
    立法理由參照）。非謂法院於債權人未為釋明，僅陳明願供
    擔保時，即得為命提供擔保之假扣押之裁定。抗告人人主張
    對相對人有146,300元之債權，固提出和解筆錄及桃園縣大
    溪鎮○○段166-17號、166-3號土地登記簿謄本為證。然上
    開和解筆錄僅在釋明相對人應與吳許麗華、余秀蓮共同負擔
    292,600元之價金，至於該土地登記簿謄本亦僅釋明前開土
    地已移轉予相對人，就相對人何以有日後不能強制執行或甚
    難執行之虞，僅空言「相對人及其家屬有意賴帳及有脫產之
    意圖」云云，並未釋明。依上開說明，本件假扣押之聲請，
    尚難准許。原裁定據此駁回抗告人假扣押之聲請，尚無不合
    。抗告意旨指摘原裁定不當，聲明廢棄，為無理由。
三、據上論結，本件抗告為無理由。爰裁定如主文。
中    華    民    國    97    年    4     月    30    日
                    民事第九庭
                        審判長法  官    黃熙嫣
                              法  官    陳玉完
                              法  官    呂太郎
正本係照原本作成。
不得再抗告。
中    華    民    國    97    年    5     月    5     日
                              書記官    黃千鶴


司法院資訊處製作；財團法人民間司法改革基金會備份。
